# 求助陈版主， 3-1-4 如果 B 公司对A 公司有重大影响

提问人：liuweisheng 时间：2022-09-12 13:05:47
如果B公司对A公司有重大影响，结论是否相同，谢谢版主解惑。

回答人：chenyiwei
如果互相具有重大影响，则参照“问题3-1-5（对本企业与联营企业和合营企业之间互相投资的会计处理）”。